# 求助陈版，购买办公用品如何做账。

提问人：573533988 时间：2017-11-23 07:30:50
求助陈版，公司购买的办公用品，是购买后一次性计入费用。还是分次，等实际领用在计入费用？基于什么原理，谢谢。

回答人：chenyiwei
理论上在购入时应计入低值易耗品，实际领用时计入费用或者在使用期内摊销计入费用。但实际操作中往往基于重要性原则，购入时一次性费用化。